【裁判字號】    97,簡上,119
【裁判日期】    970715
【裁判案由】    傷害
【裁判全文】
臺灣彰化地方法院刑事判決             97年度簡上字第119號
上  訴  人
即  被  告  甲○○
上列上訴人因傷害案件，不服本院彰化簡易庭九十七年度彰簡字
第二七一號中華民國九十七年三月十三日第一審簡易判決（聲請
簡易判決處刑案號：九十七年度偵字第六三０號），本院管轄第
二審合議庭判決如下：
    主  文
上訴駁回。
    事實及理由
一、本案經本院審理結果，認第一審判決認事用法及量刑均無不
    當，應予維持，並引用第一審判決書記載之事實、證據及理
    由（如附件）。
二、本件上訴人即被告甲○○（以下簡稱被告）上訴意旨略以：
    告訴人丙○○因與被告有債務糾紛，於民國九十六年十二月
    二十五日上午七時三十分許前往彰化市○○街四十九號對面
    被告夫婦所經營之菜攤對被告大聲辱罵，當時被告坐於菜攤
    裡側正用軟塑膠製之按摩棒敲打按摩身體，告訴人立於菜攤
    外側，雙方間隔菜攤距離約有四尺，被告不堪辱罵站起來回
    嘴，告訴人退後時被菜攤前之菜籃絆倒，隨即誣指被告用按
    摩棒打伊，同時打電話向派出所報案。彰化分局民生路派出
    所員警陳秋松於七時四十分左右來到現場，告訴人捲起手臂
    給乙○○○○看，並無受傷，當時也未見告訴人有其他傷痕
    ，告訴人堅持提告，陳警員要求告訴人立即前往警局製作筆
    錄，告訴人卻推諉，表示她要先回去，直到當日中午以後，
    告訴人才持一張診所驗傷單前往警局製作筆錄，對被告提出
    告訴，而雙方口角爭執當時，中間間隔菜攤距離有四尺之遙
    ，並未近身接觸，被告手中之軟塑膠按摩棒約只四十公分長
    ，就雙方距離而言，被告根本不可能打到告訴人身體，請求
    撤銷原判決，改為被告無罪之判決云云。
三、訊據被告雖矢口否認上揭傷害犯行，惟查，上開事實業據證
    人即告訴人丙○○於偵訊中證稱：我們是朋友，那天（他）
    有衝過來打我，先用右手打我右邊手臂，右手就打我左手手
    肘，然後我人往後倒，他先打我左右手，讓我整個人往後倒
    ，他就撲過來，他人要撲過向我時，他太太就把他拉起，（
    他）有用軟按摩棒打我的頭，但頭沒受傷，他就說要在市場
    把我打死，有打我的手還有頭，我倒在地上，他要撲過來，
    我就要手腳抬起來要擋他，他就一直要打我，我就一直用腳
    要擋他，然後在碰撞時受傷，我下背部是倒下時受傷的，左
    右手不知是倒地或碰撞時受傷的等語；又證人即告訴人丙○
    ○於本院審理時證稱：我與被告認識大概有二、三年，我們
    常常一起吃飯、喝酒，之後他認我為乾妹妹，之前被告都對
    我不錯。後來因為他公司出問題，被告要我借款二百萬元借
    給他週轉，我說我沒有錢，但是被告說我們是兄妹要我用土
    地借款給他，我在銀行借款壹佰柒拾萬元，三十萬元是我自
    己的存款，我是在九十五年十一、二月借給他，而被告只有
    給我二、三個月的利息，在九月或是十月間被告就沒有給我
    利息，也找不到人。案發當天六、七點的時候，我去的時候
    我跟被告討錢給我繳利息，我跟被告及被告的太太的距離各
    相隔不到一公尺，當天我要被告給我壹萬元繳利息，但是被
    告跟我說我是在倒貼男人，我聽了很生氣，我跟被告說你在
    外面養女人養好好的，壹個月四、五萬元養女人，我只是要
    拿你一萬元繳利息，你都拿不出來。因為當時被告的太太在
    旁邊，被告就很生氣站起來並衝過來，手上拿著壹支橡膠練
    氣功的棒子，被告就拿那隻棍子打我，並將我推倒，當時我
    站著，被告過來的時候就打我並推我肩膀，我就倒地。現場
    放有圓形竹籃放有豌豆，我倒的時候頭部撞到籃子，我是向
    後仰跌倒，我倒地的時候，被告就衝過來，對我說今天如果
    沒有把我打死，改天讓他遇到也要把我打死，我倒地後，被
    告又衝過來，要攻擊我，我雙腳去擋，被告的太太過來拉被
    告，但是被告還是將他太太推開，又要來攻擊我，之後被告
    的太太又過來拉被告，才將被告拉開，其後我在現場哭訴，
    我跟被告的太太說我只要被告給我一萬元繳利息。之後我打
    電話報警，被告的太太就叫被告離開現場，警察在我報警之
    後十幾分鐘到現場，警察來現場的時候有問我情形，我告訴
    警察我受傷的情形，因為隔壁就有醫院，警察告訴我如果要
    告訴的話，先去驗傷再到派出所做筆錄。如果被告沒有打我
    ，不可能因為絆到籃子就會跌倒受傷，當時我撞到的籃子高
    度不高，重量很輕，如果有絆到也不會受傷等語；又證人乙
    ○○○○到庭證稱：本件是有人打一一０報案的，我去的時
    候告訴人說是她報案的，我到現場的時候被告已經不在現場
    了，只有告訴人在那裡嚷嚷，現場沒有人在圍觀，我就告訴
    他如果要告被告有打你的話，你可以去醫院驗傷拿診斷證明
    ，再到派出所提告。我到現場時告訴人有說被告有推她，我
    到現場的時候沒有看見告訴人有流血的外傷，至於告訴人有
    無擦傷或是瘀傷，因為我沒有檢視，所以也不清楚等語，參
    以被告於本院審理時陳稱：她（按即告訴人丙○○）在我太
    太的面前說我在外面養女人，我很生氣，我站起來要打丙○
    ○，結果我太太擋住我叫我不要打她，是她自己跌倒等語，
    足認被告係因告訴人當著被告配偶的面說被告在外面養女人
    ，以致被告生氣站起來要打告訴人，參以本案係告訴人打一
    一０報警，並在現場等候警方到來，且依診斷證明書所載，
    告訴人係受有左右手肘挫傷腫脹三Ⅹ三公分、左膝挫傷腫脹
    、下背部挫傷等傷害，此有信生醫院診斷證明書一份在卷可
    稽，核與告訴人於偵查中證述如何遭被告毆打及倒地受傷之
    情節相符，是以告訴人之證述自堪信為真實。至於證人陳振
    勝雖到庭證稱：我是賣竽圓，所以我每天都是去被告的隔壁
    攤位芋頭，在今年聖誕節那天，我聽到很吵的聲音，我過去
    看，就看到被告與告訴人在那裡爭吵，當時菜市場的人都圍
    過來看，之後就有警察到了。我是好奇過去那邊看。當時我
    看到丙○○對被告一直罵，我不知道罵的內容，我在那裡看
    約有一、二十分鐘，當時丙○○都是一直罵，被告都不理會
    她，我覺得人家沒有理她為何她一直罵。丙○○當天是站在
    攤位那裡罵，我也沒有看到有動手的情形，被告他有站起來
    ，被告站起來之後丙○○就後退，丙○○在後退的時候，被
    菜籃絆到之後跌倒坐在地面並用手撐著地面，之後就馬上起
    來了警察就到了等語，而證人陳振勝稱其站立之位置距被告
    與告訴人約有近三公尺，理當能清楚看到及聽聞雙方之動作
    及爭吵之內容，惟其於作證之初卻稱不知道告訴人罵被告之
    內容，經檢察官質疑其為何聽不到雙方爭吵之內容時，即又
    改稱好像是要討錢的樣子，而被告於本院審理中亦坦承她（
    按即告訴人丙○○）在我太太的面前說我在外面養女人，我
    很生氣，我站起來要打丙○○，結果我太太擋住我叫我不要
    打她，是她自己跌倒等情，惟證人陳振勝卻僅證稱：被告站
    起來之後丙○○就後退，丙○○在後退的時候，被菜籃絆到
    之後跌倒坐在地面並用手撐著地面等語，足認證人陳振勝所
    為證詞顯係迴護被告之詞，不足採信。此外並有被告所經營
    菜攤之照片四幀在卷可稽，且以告訴人所受之傷勢以觀，足
    認被告出手不輕，被告對其此行為亦可能造成告訴人身體之
    挫傷，亦非不可預見，並因而致告訴人受有左右手肘挫傷腫
    脹三Ⅹ三公分、左膝挫傷腫脹、下背部挫傷等傷害，堪認被
    告有傷害之犯意，綜上所述，足認被告所辯顯係事後卸責之
    詞，不足採信，本件事證已臻明確，被告犯行堪予認定。
四、原審以被告所犯刑法第二百七十七第一項傷害犯行事證明確
    ，並審酌被告犯罪之動機、目的、手段、告訴人所受之傷害
    、犯後之態度等一切情狀，判處拘役四十日，並諭知易科罰
    金之折算標準，核無違誤或不當，上訴人之上訴，難認有理
    由，應予駁回。
據上論斷，應依刑事訴訟法第四百五十五條之一第一項、第三項
、第三百七十三條、第三百六十八條，判決如主文。
本件經檢察官張聖傳到庭執行職務。
中    華    民    國    97    年    7     月    15    日
                        臺灣彰化地方法院刑事第二庭
                            審判長法官  石馨文
                            法      官  黃齡玉
                            法      官  尚安雅
以上正本證明與原本無異。
本件不得上訴。
中    華    民    國    97    年    7     月    16    日
                            書  記  官  洪年慶


司法院資訊處製作；財團法人民間司法改革基金會備份。
